臺灣宜蘭地方法院刑事判決　　　　　　　 95年度訴字第421號
公　訴　人　臺灣宜蘭地方法院檢察署檢察官
被　　　告　乙○○
上列被告因毒品危害防制條例案件，經檢察官提起公訴（95年度
毒偵字第888號），本院判決如下：
    主  文
乙○○施用第一級毒品，累犯，處有期徒刑玖月；又施用第二級
毒品，累犯，處有期徒刑肆月。應執行有期徒刑壹年。
    事  實
一、乙○○前因施用毒品案件，經臺灣宜蘭地方法院檢察署檢察
    官聲請本院裁定執行觀察、勒戒後，因認無繼續施用毒品傾
    向，於民國92年5月29日執行完畢釋放，並由該署檢察官於9
    2年5月30日以92年度毒偵字第121號為不起訴處分；再因施
    用毒品案件，經同署檢察官提起公訴，嗣經本院於93年3月
    31日以93年度訴字第71號判處有期徒刑8月，於93年5月20日
    入監執行，於94年1月20日執行完畢出監；最近一次又因恐
    嚇取財案件，經臺灣高等法院於94年1月17日以93年度上易
    字第1764號判處有期徒刑10月，於94年3月31日入監執行，
    於95年1月23日縮短刑期執行完畢出監；竟不知戒除毒癮，
    明知第1級毒品海洛因（以下簡稱「海洛因」）及第2級毒品
    安非他命（以下簡稱「安非他命」）均屬毒品危害防制條例
    所列管之毒品，均不得持有或施用，竟仍各基於施用海洛因
    及安非他命之犯意，於95年8月4日下午4時30分許採尿時回
    溯前26小時內某時，在宜蘭縣礁溪鄉某不詳姓名友人住處，
    以將海洛因摻入香菸內吸食煙霧方式，施用海洛因1次，及
    將安非他命置入玻璃球內燒烤吸食煙霧方式，施用安非他命
    1次。嗣於95年8月4日下午3時許，因員警偵辦販賣毒品案件
    ，為警方調查並採集其尿液送驗，因檢驗結果呈現海洛因及
    安非他命代謝物陽性反應，而查悉上情。
二、案經宜蘭縣警察局礁溪分局報告臺灣宜蘭地方法院檢察署檢
    察官偵查起訴。
    理  由
一、訊據被告乙○○對於上揭時地施用海洛因及安非他命之犯行
    於本院審理中坦承不諱，而本件對被告採尿過程並無瑕疵等
    情，亦經證人即對其採尿之宜蘭縣警察局礁溪分局員警丙○
    ○、甲○○於本院審理中結證屬實，且被告為警查獲後於95
    年8月4日下午4時30分許所採集之尿液送驗結果，確呈海洛
    因及安非他命代謝物陽性反應，此有宜蘭縣警察局礁溪分局
    偵辦毒品案件嫌疑犯尿液送驗編號、姓名對照表及慈濟大學
    濫用藥物檢驗中心出具之檢驗總表各1紙附卷可稽。而其尿
    液經送法務部調查局複驗結果，確呈海洛因代謝物嗎啡及安
    非他命代謝物甲基安非他命陽性反應，此有該局96年1月12
    日調科壹字第09600016020號鑑定書1件在卷可憑。又該尿液
    再送請法務部調查局鑑定是否為來自被告之尿液，該局亦函
    覆稱：「經比對後發現送驗之口腔棉棒及尿液其粒腺體DNA
    （MtDNA）式序列均相同，因此認為上述檢體極可能（99.88
    ﹪以上）來自乙○○或具有相同母系遺傳關係之親屬」，有
    該局96年3月16日調科肆字第09600098170號鑑定通知書1件
    在卷可參，堪信該送驗尿液確為被告排放，是被告於本院審
    理中之自白應與事實相符。茲查，被告前因施用毒品案件，
    經臺灣宜蘭地方法院檢察署檢察官聲請本院裁定執行觀察、
    勒戒後，因認無繼續施用毒品傾向，於92年5月29日執行完
    畢釋放，並由該署檢察官於92年5月30日以92年度毒偵字第
    121號為不起訴處分；復因施用毒品案件，經同署檢察官提
    起公訴，嗣經本院於93年3月31日以93年度訴字第71 號判處
    有期徒刑8月，於93年5月20日入監執行，於94年1月20日執
    行完畢出監，有臺灣高等法院被告前案紀錄表、刑案資料查
    註紀錄表及上開不起訴處分書與判決書各1件附卷可參。綜
    上所述，本件事證已臻明確，被告於觀察、勒戒執行完畢釋
    放後，5年內再犯本案施用毒品之犯行洵堪認定，應予依法
    論科。
二、核被告乙○○所為，係犯毒品危害防制條例第10條第1項之
    施用第1級毒品罪及同條例第10條第2項之施用第2級毒品罪
    。其持有海洛因及安非他命之犯行，為施用海洛因及安非他
    命之犯行所吸收，無庸再各論以持有毒品罪。又被告施用第
    1 級毒品與第2級毒品之犯行，犯意個別，行為有異，應予
    分論併罰。茲查，被告前因恐嚇取財案件，經臺灣高等法院
    於94年1月17日以93年度上易字第1764號判處有期徒刑10月
    ，於94年3月31日入監執行，於95年1月23日縮短刑期執行完
    畢出監，有前揭臺灣高等法院被告前案紀錄表1紙在卷可稽
    ，其於有期徒刑執行完畢後5年內再犯本案有期徒刑以上之
    本罪，為累犯，應各依刑法第47條第1項之規定，加重其刑
    。爰審酌被告曾有毒品前科，並經觀察、勒戒，且判處徒刑
    執行後，仍不思戒除毒癮，再犯本案，顯見已無法憑己力戒
    除毒癮，應予隔離協助其戒除，另斟酌其素行不端，犯罪後
    供詞反覆，態度不佳，但施用毒品核屬自損身命之犯罪態樣
    等一切情狀，各量處如主文所示之刑，並定其應執行之刑，
    以示懲戒。
據上論斷，應依刑事訴訟法第299條第1項前段，毒品危害防制條
例第10條第1項、第2項，刑法第11條前段、第51條第5款、第47
條第1項，判決如主文。
本案經檢察官賴慶祥到庭執行職務。
中　　華　　民　　國　　96　　年　　4　　月　　12 　　日
                  刑事第三庭審判長法  官    林惠玲
                                  法  官    劉家祥
                                  法  官    郭顏毓
以上正本證明與原本無異。
如不服本判決應於收受本判決後10日內向本院提出上訴書狀，其
未敘述上訴理由者，並得於提起上訴後10日內向本院補提理由書
狀(均須按他造當事人之人數附繕本)「切勿逕送上級法院」。
                                  書記官    林秀麗
中　　華　　民　　國　　96　　年　　4 　　月　　13　　日
附錄本案論罪科刑法條：
毒品危害防制條例第10條
施用第1級毒品者，處6月以上5年以下有期徒刑。
施用第2級毒品者，處3年以下有期徒刑。
